el: Ένδυση και αξεσουάρ > Ενδύματα > Νυφικά & φορέματα για γαμήλιες δεξιώσεις > Νυφικά φορέματα για πάρτι: Φορέματα παρανύμφων; Φορέματα για παρανυφάκια; Φορέματα για νεαρές παράνυμφους; Φορέματα για τη μητέρα της νύφης
zh-TW: 服飾與配件 > 衣著 > 婚禮/派對禮服 > 伴娘禮服: 伴娘服; 花童服; 小伴娘服; 主婚人禮服
it: Abbigliamento e accessori > Abbigliamento > Vestiti da sposa > Abiti per feste di matrimonio: Abiti da damigella; Abiti per bambina spargifiore; Abiti da damigella bambina; Abiti per la madre della sposa
bg-BG: Облекло и аксесоари > Облекло > Сватбени и булчински рокли > Рокли за шаферки: Рокли за шаферки; Рокли за шаферки с цветя; Рокли за младши шаферки; Рокли за майката на булката
nb: Klær og tilbehør > Klesplagg > Brude- og brudepikekjoler > Brudepikekjoler: Brudepikekjoler; Blomsterpikekjoler; Junior-brudepikekjoler; Brudens mor-kjoler
cs: Oblečení a doplňky > Oblečení > Svatební oděvy > Šaty na svatební hostinu: Šaty pro družičky; Šaty pro malé družičky; Šaty pro mladší družičky; Šaty pro matku nevěsty
da: Tøj og tilbehør > Tøj > Tøj til bryllup og bryllupsfester > Kjoler til bryllupsfester: Brudepigekjoler; Kjoler til blomsterpiger; Juniorbrudepigekjoler; Kjoler til brudens mor
pt-BR: Vestuário e acessórios > Roupas > Roupas para casamento > Vestidos para festas de casamento: Vestidos de madrinha; Vestidos para daminhas de honra; Vestidos para madrinhas juvenis; Vestidos para a mãe da noiva
ru: Одежда, обувь и аксессуары > Одежда > Свадебные наряды > Платья для подружек невесты: Платья для подружек невесты; Платья для девочек-цветочниц; Платья для юных подружек невесты; Платья для матери невесты
de: Bekleidung & Accessoires > Bekleidung > Brautmoden > Brautjungfernkleider: Brautjungfernkleider; Blumenmädchenkleider; Junior-Brautjungfernkleider; Brautmutterkleider
fr: Vêtements et accessoires > Vêtements > Vêtements de mariage > Robes de mariage: Robes de demoiselle d’honneur; Robes de petite fille d’honneur; Robes de jeune demoiselle d’honneur; Robes de mère de la mariée
hr-HR: Odjeća i modni dodaci > Odjeća > Vjenčanice i haljine za vjenčanja > Haljine za vjenčanja: Haljine za djeveruše; Haljine za djevojčice s cvijećem; Dječje haljine za djeveruše; Haljine za majku mladenke
sk-SK: Oblečenie a doplnky > Oblečenie > Svadobné šaty > Svadobné šaty: Šaty pre družičky; Šaty pre dievčatá s kvetmi; Šaty pre mladé družičky; Šaty pre matku nevesty
hu: Ruházat és kiegészítők > Ruházat > Esküvői és menyecskeruhák > Menyecskeruhák: Koszorúslányruhák; Sziromszóró ruhák; Kislány koszorúslányruhák; Örömanya ruhák
es: Ropa y accesorios > Prendas de vestir > Vestidos de novia y para el cortejo nupcial > Vestidos para el cortejo nupcial: Vestidos de dama de honor; Vestidos para niña de las flores; Vestidos para damas de honor jóvenes; Vestidos para la madre de la novia
en: Apparel & Accessories > Clothing > Wedding & Bridal Party Dresses > Bridal Party Dresses: Bridesmaid Dresses; Flower Girl Dresses; Junior Bridesmaid Dresses; Mother of the Bride Dresses
pt-PT: Acessórios e vestuário > Vestuário > Vestidos de casamento e de noivado > Vestidos de noivado: Vestidos de dama de honor; Vestidos de menina das alianças; Vestidos de dama de honor júnior; Vestidos de mãe de noiva
zh-CN: 服饰与配饰 > 服装 > 新娘/婚礼服饰 > 伴娘/花童/新人母亲礼服: 伴娘礼服; 花童礼服; 青少年伴娘礼服; 新娘母亲礼服
sl-SI: Oblačila in dodatki > Oblačila > Poročne obleke in obleke za poročne zabave > Obleke za poročne zabave: Obleke za družice; Obleke za deklice s cvetjem; Obleke za mlajše družice; Obleke za mater neveste
pl: Ubrania i akcesoria > Odzież > Suknie ślubne i sukienki na wesele > Sukienki na wesele: Suknie dla druhen; Sukienki dla dziewczynek sypiących kwiaty; Suknie dla młodszych druhen; Suknie dla matki panny młodej
ro-RO: Îmbrăcăminte și accesorii > Îmbrăcăminte > Rochii de mireasă și rochii pentru domnișoare de onoare > Rochii pentru domnișoare de onoare: Rochii de domnișoară de onoare; Rochii pentru fetița cu flori; Rochii de domnișoară de onoare pentru fete; Rochii pentru mama miresei
vi: Quần áo & Phụ kiện > Quấn áo > Váy dự tiệc cưới và váy cô dâu > Váy đầm dự tiệc cưới: Váy phù dâu; Váy bé gái tung hoa; Váy phù dâu nhí; Váy cho mẹ cô dâu
sv: Kläder och accessoarer > Klädsel > Brudklänningar och klänningar till brudföljet > Klänningar till brudföljet: Brudtärneklänningar; Brudnäbbsklänningar; Näbbklänningar; Klänningar för brudens mor
lt-LT: Apranga ir aksesuarai > Drabužiai > Vestuvinės ir mergvakarių suknelės > Mergvakarių suknelės: Pamergių suknelės; Gėlių mergaičių suknelės; Jaunesniųjų pamergių suknelės; Nuotakos motinos suknelės
tr: Kıyafet ve Aksesuarlar > Giyim Eşyaları > Düğün ve Evlilik Töreni Elbiseleri > Evlilik Töreni Elbiseleri: Nedime elbiseleri; Çocuk nedime elbiseleri; Genç nedime elbiseleri; Gelin annesi elbiseleri
fi: Vaatteet ja asusteet > Vaatteet > Mekot hääjuhlaan > Hääjuhlamekot: Morsiusneitojen mekot; Morsiustyttöjen mekot; Nuorten morsiusneitojen mekot; Morsiamen äidin mekot
ja: ファッション・アクセサリー > 衣料品 > ブライダルウェア > 結婚式用パーティードレス: ブライズメイドドレス; フラワーガールドレス; ジュニアブライズメイドドレス; マザードレス
ko: 의류/액세서리 > 의류 > 결혼/피로연 드레스 > 결혼식 피로연 드레스: 들러리 드레스; 화동 드레스; 주니어 들러리 드레스; 신부 어머니 드레스
nl: Kleding en accessoires > Kleding > Bruidskleding > Jurken voor bruidsmeisjes: Bruidsmeisjesjurken; Jurken voor bloemenmeisjes; Jurken voor jonge bruidsmeisjes; Jurken voor de moeder van de bruid
th: เสื้อผ้าและเครื่องประดับ > เสื้อผ้า > เดรสสำหรับปาร์ตี้งานแต่ง > ชุดปาร์ตี้งานแต่ง: ชุดเพื่อนเจ้าสาว; ชุดเด็กโปรยดอกไม้; ชุดเพื่อนเจ้าสาวรุ่นเด็ก; ชุดแม่เจ้าสาว